【裁判字號】    89,簡上,241
【裁判日期】    900502
【裁判案由】    傷害
【裁判全文】
臺灣高雄地方法院刑事判決                        八十九年度簡上字第二四一號
    上  訴  人  臺灣高雄地方法院檢察署檢察官
    上  訴  人  乙○○
    即  被  告
右列上訴人因被告傷害案件，不服本院鳳山簡易庭八十九年度鳳簡字第八一０號中華
民國八十九年十月二十四日第一審簡易判決（聲請簡易判決處刑案號：八十九年度調
偵字第三０九號），提起上訴，本院判決如左：
    主  文
上訴駁回。
    事  實
一、乙○○與甲○○○均係在高雄榮民總醫院前排班計程車司機，民國八十九年六月
    二十七日十四時許，二人因計程車排班位置發生爭執，乙○○竟基於傷害之故意
    ，出手推甲○○○，致甲○○○跌坐在地，受有腰椎第二節壓迫性骨折之傷害。
二、案經甲○○○訴請台灣高雄地方去院檢察署檢察官偵查後聲請簡易判決處刑。
    理  由
一、訊據被告矢口否認右揭犯行，辯稱：伊沒有推告訴人甲○○○，反而她還打伊嘴
    巴，她打伊時旁人來勸架拉扯時跌倒受傷，且她腰椎的傷是舊傷，以前就在高雄
    財團法人長庚紀念醫院高雄分院（以下簡稱高雄長庚醫院）就診，且伊因罹類風
    濕性關節炎，自八十年二月起即在高雄榮民總醫院接受追蹤治療，並被列入重大
    傷病病患之列，並無推倒告訴人之能力，她傷與伊無關云云。惟查：
    (1)右揭事實業據告訴人甲○○○指述綦詳，核與同為排班計程車司機之證人丙○
      ○到庭所證稱：「（八十九年六月二十七日下午二時許，有無看到乙○○與告
      訴人發生爭執）有，我不知道他們為何事爭吵，我聽到他們二人爭吵的聲音，
      我回頭看他們在爭吵，我看到乙○○用手推告訴人一把，告訴人退了三、四步
      後跌坐在地上，她（指告訴人）有一段時間爬不起來，我過去扶她起來，坐在
      排班的椅子上，過了一會兒，她要去開車時，她爬不起來，我就載她去榮總就
      醫，當時告訴人直冒冷汗，血壓過低，醫生幫她打針，並照Ｘ光片，我直到告
      訴人家屬來我才走的。」等語相符（見本院九十年二月二十七日訊問筆錄），
      而被告亦供稱與證人丙○○無何怨隙，證人之證詞當無偏頗之虞。再者，被告
      於偵查中亦供稱：告訴人打伊臉，伊才推她等語（詳八十九年八月十一日訊問
      筆錄），在在足認被告確有推告訴人倒地之事實。其辯稱伊係重大病患，並無
      推倒告訴人之能力云云，並無可採。
    (2)被告雖辯辯稱告訴人腰椎的傷是以前舊有云云，然經本院函查結果，告訴人確
      實於八十五年二月五日因下背痛至高雄長庚醫院治療，經其Ｘ光片顯示第三腰
      椎壓迫骨折一情，有高雄長庚醫院九十年一月十八日（89）長庚院高字第五六
      六三號函及所附病歷影本一份在卷可憑，是其舊有之傷（第三腰椎）與新受之
      傷（第二腰椎）並非同一地方，被告此部分之辯解，亦非可採。
    (3)被告雖提出診斷證明書及重大傷病免自行部份負擔證明卡影本證明其罹患類風
      濕性關節炎，然本院觀其開庭時之行動尚稱自如，且其平日既能以駕駛計程車
      為業，足認其有正常營生之活動能力，而告訴人則為一年屆六旨之老婦，被告
      以手推倒告訴人，並無困難，被告辯稱其無能力推倒告訴人云云，顯然無稽。
      ，此外，告訴人受有腰椎第二節壓迫性骨折傷害之事實，亦有高雄榮民總醫院
      診斷證明書一紙附卷可稽，是被告辯稱未傷害告訴人云云，純係卸責之詞，無
      足採信。本件事證明確，被告犯行洵堪認定。
二、核被告所為，係犯刑法第二百七十七條第一項之傷害罪。原審因適用刑法第二百
    七十七條第一項、第四十一條、罰金罰鍰提高標準條例第一條前段、第二條規定
    ，並審酌被告犯罪之手段及告訴人受傷之程度等一切情狀，以簡易判決科處被告
    拘役三十日，並諭知如易科罰金，以三百元折算一日之標準，經核認事用法俱無
    不合，量刑亦稱妥適，檢察官上訴意旨，指謫量刑過輕暨被告上訴意旨否認犯罪
    ，指摘原判決不當，均為無理由，應予駁回。
三、按刑法第四十一條於民國九十年一月四日修正，同年月十日經總統公布施行，修
    正刑法第四十一條第一項規定：「犯最重本刑為五年以下有期徒刑以下之刑之罪
    ，而受六個月以下有期徒刑或拘役之宣告，因身體、教育、職業、家庭之關係或
    其他正當事由，執行顯有困難者，得以一元以上三元以下折算一日，易科罰金。
    但確因不執行所宣告之刑，難收矯正之效，或難以維持法秩序者，不在此限。」
    本件被告所犯傷害罪，最重本刑為三年以下有期徒刑，在上開條文修正前即屬得
    易科罰金之案件，不因該條文之修正而影響被告得易科罰金之權益及折算標準，
    自無撤銷原判決之必要，附此敘明。
據上論斷，應依刑事訴訟法第四百五十五條之一第三項、第三百六十八條，判決如主
文。
本案經檢察官陳正達到庭執行職務。
中      華  民      國      九十      年      五      月      二    日
                                  臺灣高雄地方法院刑事庭
                                          審判長法  官  黃  建  榮
                                                法  官  郭  錦  茂
                                                法  官  吳  宏  榮
右正本證明與原本無異。
如不服本判決，應於判決送達後十日內，向本院提出上訴狀。
                                                書記官  呂  怜  勳
中      華      民      國      九十      年      五      月      二    日


司法院資訊處製作；財團法人民間司法改革基金會備份。
